臺灣桃園地方法院刑事判決　　　　　 　93年度交易字第252號
公　訴　人　臺灣桃園地方法院檢察署檢察官
被　　　告　乙○○　男　26歲.
上列被告因傷害等案件，經檢察官提起公訴（九十三年度偵字第
六六五二號），經本院合議庭裁定改依簡式審判程序，判決如下
：
    主  文
乙○○服用酒類，不能安全駕駛動力交通工具而駕駛，處有期徒
刑月，如易科罰金，以佰元折算壹日；又傷害人之身體，處
有期徒刑肆月，如易科罰金，以佰元折算壹日，扣案之油漆壹
桶沒收。應執行有期徒刑伍月，如易科罰金，以佰元折算壹日
，扣案之油漆壹桶沒收。
    事  實
一、乙○○前曾於民國八十九年間，因服用酒類不能安全駕駛動
    力交通工具而駕駛，經本院於九十年五月七日以九十年度桃
    交簡字第三０一號判決判處罰金二萬五千元確定，並於九十
    年七月六日罰金繳清執行完畢。詎仍不知警惕，復於九十三
    年四月七日二十一時三十四分許，在桃園縣八德市○○路○
    段麻園超商飲用蔘茸酒至醉後，明知其辨識力、注意力、反
    應力均不如常，已不能安全駕駛動力交通工具，惟因不滿甲
    ○○與其女友有過節，竟仍騎乘車號ＰＯＰ—一三六號重型
    機車，於同日二十一時三十五分許，駛抵甲○○所經營位於
    八德市○○路○段三五六號之「ＫＬＧ炸雞店」前，並另基
    於傷害人身體之犯意，持其所有之油漆一桶丟擲甲○○，致
    甲○○因此受有膝及小腿挫傷、擦傷等傷害。嗣經甲○○報
    警後，為警當場查獲，並扣得上開油漆一桶，且測得其呼氣
    酒精濃度，高達每公升0.87毫克，而悉上情。
二、案經被害人甲○○訴由桃園縣政府警察局八德分局報請臺灣
    桃園地方法院檢察署檢察官偵查起訴。
    理  由
一、前揭犯罪事實，迭據被告乙○○於警、偵訊及本院審理時坦
    承不諱，核與告訴人甲○○指訴之情節相符，且有診斷證明
    書影本一紙及照片九張、桃園縣警察局道路交通事故調查報
    告表一件、現場照片十張及酒精測試值表一紙在卷可稽，並
    有油漆一桶扣案可資佐證。而依交通部運輸研究所七十九年
    八月對駕駛人行為之研究（酒醉駕車對駕駛行為之分析研究
    ）指出，吐氣每公升酒精含量零點二五mg等於血液中酒精濃
    度（Blood Alcohol Concentratio n簡稱BAC）百 分之零點
    零五（亦即每100ml 血液中含50mg酒精），而（１）BAC 到
    達百分之0.03至百分之0.05時，對駕駛能力之影響為：多數
    駕駛人心境逐漸變幻不定、視覺與反應靈敏性減弱、對速度
    及距離的判斷力差。對心理行為之影響為：觀察力逐漸欠缺
    、心情漸趨輕鬆、自信心增加、多話、精神狀態處於陶醉感
    。（２）BAC 到達百分之0.05至百分之0.08時，對駕駛能力
    之影響為：反應遲鈍、駕駛能力受損、遲而不決或決而不行
    。對心理行為之影響為：情緒鬆弛、感情與行為趨向誇張、
    肌肉不協調、精神處於興奮狀態。（３）BAC 到達百分之
    0.08 至 百分之0.15時，對駕駛能力之影響為：判斷力嚴重
    受到影響、體能與精神協調受損、駕駛之體能困難增加。對
    心理行為之影響為：產生情緒異常現象、步伐不平穩、言語
    不清、反應惡劣、記憶及判斷力受損、精神處於錯亂狀態。
    （４）超過百分之0.15，對駕駛能力之影響為：視線搖晃、
    駕駛已進入恍惚狀態、判斷及理解遭到扭曲、駕駛不穩定。
    對心理行為之影響為：意識不明、嘔吐、站、走及講話困難
    、責任感喪失、精神處於麻痺狀態。（５）超過百分之0.5
    ，對駕駛人能力之影響為：無法開車。對心理行為之影響為
    ：爛醉如泥、失去知覺可能致死、精神處於昏睡狀態。本件
    被告服用酒類後駕駛重型機車，經警測試其呼氣中酒精濃度
    值為每公升0.87毫克，對照上開交通部之研究報告，被告血
    液酒精濃度為百分之0 ．174 ，對駕駛能力之影響為：「視
    線搖晃、駕駛已進入恍惚狀態、判斷及理解遭到扭曲、駕駛
    不穩定」。對心理行為之影響為：「意識不明、嘔吐、站、
    走及講話困難、責任感喪失、精神處於麻痺狀態。」等情，
    顯見其因飲酒所引起之生理作用確已達於不能安全駕駛之狀
    態甚明。是本件事證明確，被告犯行洵堪認定，應依法論科
    。
二、核被告乙○○所為，係犯刑法第一百八十五條之三不能安全
    駕駛動力交通工具而駕駛罪及同法第二百七十七條第一項之
    普通傷害罪。其所犯公共危險罪及傷害罪二罪間，犯意各別
    ，罪名互異，係分別起意，應分論併罰之。爰審酌被告前於
    八十九年間，即因公共危險案件經本院判處罰金二萬五千元
    確定，並於九十年七月六日罰金繳清執行完畢，此有臺灣高
    等法院被告全國前案紀錄表一紙在卷可稽，竟罔顧酒後開車
    所可能對他人性命及財產所造成重大之威脅、危害，又於酒
    後駕車行駛道路，且憑藉酒意傷害告訴人，復未與告訴人和
    解，足見其惡性非輕，惟念其犯罪後尚知坦承犯行、態度良
    好等一切情狀，分別量處如主文所示之刑，併就所宣告上開
    各刑諭知易科罰金之折算標準，並定其應執行之刑及易科罰
    金之折算標準，以示懲儆。
三、至扣案之油漆一桶，係被告所有供犯本件傷害罪所用之物，
    業據其供明在卷，爰依刑法第三十八條第一項第二款規定，
    宣告沒收。
四、本件被告所犯係死刑、無期徒刑或最輕本刑為三年以上有期
    徒刑以外之罪，亦非高等法院管轄第一審之案件，其於準備
    程序中就被訴事實為有罪之陳述，經本院告知簡式審判程序
    之旨，並聽取公訴人、被告之意見後，爰依刑事訴訟法第二
    百七十三條之一第一項規定合議裁定由受命法官獨任進行簡
    式審判程序，併此敘明。
據上論斷，應依刑事訴訟法第二百七十三條之一第一項、第二百
九十九條第一項前段，刑法第一百八十五條之三、第二百七十七
條第一項、第五十一條第五款、第四十一條第一項前段、第三十
八條第一項第二款，罰金罰鍰提高標準條例第一條前段、第二條
，判決如主文。
本案經檢察官崔秉君到庭執行職務。
中　　華　　民　　國　　93　　年　　12　　月　　31　　日
                              臺灣桃園地方法院交通法庭
                                  法  官  丁  俊  成
以上正本證明與原本無異。
如不服本判決，應於判決送達後10日內向本院提出上訴狀（應附
繕本）， 上訴於臺灣高等法院。
                                  書記官  簡  慧  瑛
中　　華　　民　　國　　94　　年　　1 　　月　　3 　　日
附錄本案論罪科刑依據之法條：
刑法第185條之3：
服用毒品、麻醉藥品、酒類或其他相類之物，不能安全駕駛動力
交通工具而駕駛者，處１年以下有期徒刑、拘役或３萬元以下罰
金。
刑法第277條：
傷害人之身體或健康者，處３年以下有期徒刑、拘役或1000元以
下罰金。
犯前項之罪因而致人於死者，處無期徒刑或７年以上有期徒刑；
致重傷者，處３年以上、10年以下有期徒刑。
